【裁判字號】    99,易,326
【裁判日期】    991108
【裁判案由】    毒品危害防制條例
【裁判全文】
臺灣宜蘭地方法院刑事判決               99年度易字第326號
公  訴  人  臺灣宜蘭地方法院檢察署檢察官
被      告  甲○○
上列被告因違反毒品危害防制條例案件，經檢察官提起公訴（99
年度毒偵字第216號），本院判決如下：
    主  文
甲○○施用第二級毒品，累犯，處有期徒刑肆月，如易科罰金，
以新臺幣壹仟元折算壹日。
    犯罪事實
一、甲○○曾因恐嚇案件，經本院判決處有期徒刑4月，減為有
    期徒刑2月，於民國96年8月8日易科罰金執行完畢。又因施
    用毒品案件，經依本院裁定送觀察、勒戒後，認無繼續施用
    毒品之傾向，於98年12月18日釋放出所執行完畢，並由臺灣
    宜蘭地方法院檢察署檢察官於98年12月21日以98年度毒偵緝
    字第45、46、47號為不起訴處分確定。詎猶不知悔改，復基
    於施用第二級毒品甲基安非他命之犯意，於99年2月12日22
    時27分為警採尿回溯96小時內之某時許，在不詳處所，施用
    甲基安非他命1次。嗣因其為毒品列管人口，經警通知於99
    年2月12日到場並接受採尿，送驗結果呈安非他命類甲基安
    非他命陽性反應，始悉上情。
二、案經宜蘭縣政府警察局羅東分局報告臺灣宜蘭地方法院檢察
    署檢察官偵查起訴。
    理  由
一、按被告以外之人於審判外之陳述，雖不符前4條之規定，而
    經當事人於審判程序同意作為證據，法院審酌該言詞陳述或
    書面陳述作成時之情況，認為適當者，亦得為證據，刑事訴
    訟法第159條之5第1項定有明文。本件以下所引被告以外之
    人於審判外之書面或言詞陳述，被告於審判程序均同意作為
    證據，本院審酌上開書面及言詞陳述作成時之情況，認適宜
    作為證據使用，均有證據能力，合先敘明。
二、訊據被告對於伊於99年2月12日22時27分為警採集之尿液，
    送驗結果呈甲基安非他命陽性反應乙節坦認不諱，惟矢口否
    認施用第二級毒品甲基安非他命之犯行，辯稱：因為伊當時
    有吃國安感冒液及羅東聖母醫院開立的藥，所以檢驗報告上
    會有陽性反應云云。惟查：
  (一)被告於99年2月12日22時27分許，經警採集之尿液經送請慈
    濟大學濫用藥物檢驗中心以氣相層析質譜分析法（GC/MS）
    檢驗結果，呈安非他命類（安非他命及甲基安非他命）陽性
    反應，有該中心檢驗總表及宜蘭縣政府警察局羅東分局應受
    尿液檢體採集送驗紀錄表附卷可參（見警卷第4、6頁）。按
    安非他命經口服投與後，約百分之九十於96小時內自尿中排
    出，最長可能會超過4日，且甲基安非他命成分之檢出與其
    與方式、投與量、個人體質、採尿時間與檢測儀器之精密度
    等諸多因素有關，因此僅憑尿液中呈安非他命陽性反應，並
    無法確實推算吸食時間距採集時間之長短，惟依上述資料推
    斷，最長可能不會超過4日，有行政院衛生署藥物食品檢驗
    局於81年2月8日（81）藥檢壹字第001156號函在卷可稽（見
    本院卷第20-21頁）。而被告尿液送驗，係採氣相層析質譜
    分析法進行確認，已足排除被告因服用藥物導致呈毒品偽陽
    性反應之可能。因此，被告尿液鑑驗結果既呈安非他命類陽
    性反應，顯見被告確實有於經警採尿前96小時內之某時許，
    在不詳處所，施用第二級毒品甲基安非他命之事實。
  (二)被告雖以前詞置辯。然經函詢財團法人天主教靈醫會羅東聖
    母醫院結果，該院函覆稱：「二、病人甲○○曾於98年7月3
    0日至98年8月1日至本院住，其診斷為僵直性脊椎炎併頸神
    經病變，住院期間服用藥物為氧化鎂、克他服寧（cataflan
    ）及煩寧（vavlium）等藥物共使用6天，並不會導致尿中甲
    基安非他命反應。三、病人甲○○自98年10月29日起於本院
    風濕免疫科所領用之藥物包括瑪舒可錠（Musgud）、使蒂諾
    斯膜衣錠（Stilnox）、斯樂腸溶錠（Salazopyrine）、痛
    停錠（Tonec）、通安錠（Ultracet）及保樂爽錠（Prednis
    olone），查閱文獻結果皆未發現會尿中甲基安非他命呈陽
    性反應之可能。」，有該院99年4月8日天羅聖民字第0306號
    函文在卷可稽（見偵卷第13頁）；另被告辯稱曾於採尿前服
    用之國安感冒糖漿，因內含甲基麻黃成分，經服用後，其
    尿液以免疫學方法進行初步篩檢，或可能造成甲基安非他命
    偽陽性反應，但行政院衛生署認可之濫用藥物尿液檢驗機構
    ，依規定須以氣相層析質譜儀進行確認檢驗，故結果不致呈
    現甲基安非他命陽性反應等情，亦有行政院衛生署管制藥品
    管理局94年3月9日管檢字第0940002014號函文在卷可稽（見
    偵卷第19-20頁）。因此足見被告辯稱伊尿液檢驗呈安非他
    命類陽性反應，係因服用藥物所致，殊無可採。
  (三)綜上所查，本件事證明確，被告施用第二級毒品甲基非他命
    之犯行，足以認定。
三、按甲基安非他命係屬第二級毒品，毒品危害防制條例第2條
    第2項第2款定有明文。故核被告所為，係犯毒品危害防制條
    例第10條第2項之施用第二級毒品罪，被告非法持有第二級
    毒品甲基安非他命之低度行為，已為其進而施用之高度行為
    所吸收，不復另論。被告有如起訴書犯罪事實欄所述之前案
    科刑及執行紀錄，有卷附臺灣高等法院被告前案紀錄表可稽
    ，其受有期徒刑之執行完畢，5年以內故意再犯本件有期徒
    刑以上之罪，係屬累犯，應依刑法第47條第1項之規定加重
    其刑。爰審酌被告之犯罪動機、目的、手段及曾因施用毒品
    案件，經觀察、勒戒程序後，仍再犯本件之罪，顯見其毫無
    悔意，戒癮之意志力甚為薄弱，並衡其犯後能度及公訴人具
    體求處之刑度等一切情狀，量處如主文所示之刑，並諭知易
    科罰金之折算標準，以資懲儆。
據上論斷，應依刑事訴訟法第299條第1項前段，毒品危害防制條
例第10條第2項，刑法第11條前段、第47條第1項、第41條第1項
前段，判決如主文。
本案經檢察官劉惟宗到庭執行職務。
中    華    民    國    99    年    11    月    8     日
                  刑事第三庭  法  官  陳映佐
以上正本證明與原本無異
如不服本判決應於收受本判決後10日內向本院提出上訴書狀，並
應敘述具體理由。若未敘述理由者，應於上訴期間屆滿後20日內
向本院補提理由書狀（均須按他造當事人之人數附繕本）「切勿
逕送上級法院」。
                              書記官  翁靜儀
中    華    民    國    99    年    11    月    9     日
附錄法條：
毒品危害防制條例第10條第2項：
施用第二級毒品者，處3年以下有期徒刑。

司法院資訊處製作；財團法人民間司法改革基金會備份。
